【裁判字號】    97,交聲,1461
【裁判日期】    971205
【裁判案由】    違反道路交通管理處罰條例聲明異議
【裁判全文】
臺灣士林地方法院交通事件裁定        97年度交聲字第1461號
原處分機關  臺北市交通事件裁決所
異  議  人
即受處分人  甲○○
上列異議人即受處分人因違反道路交通管理處罰條例案件，對於
臺北市交通事件裁決所民國97年9 月24日所為之處分（原處分案
號：北市裁罰字第裁22-AZ0000000號）聲明異議，本院裁定如下
：
    主  文
異議駁回。
    理  由
一、按設有禁止臨時停車標誌、標線處所不得臨時停車；禁止臨
    時停車處所不得停車；禁止臨時停車線，用以指示禁止臨時
    停車路段，以劃設於道路緣石正面或頂面為原則，無緣石之
    道路，得繪於路面上，距路面邊緣以30公分為度，本標線為
    紅色實線，道路交通安全規則第111 條第1 項第3 款、第11
    2 條第1 項第1 款、道路交通標誌標線號誌設置規則第169
    條第1 項、第2 項分別定有明文；又汽車駕駛人在禁止臨時
    停車處所停車者，處新臺幣600 元以上1,200 元以下罰鍰，
    道路交通管理處罰條例第56條第1 項第1 款亦有明文。
二、原處分意旨略以：異議人即受處分人甲○○所有之車號197-
    CT號營業一般小客車，於民國97年7 月12日晚上11時34分許
    ，停放於路緣劃有紅色禁止臨時停車標線之臺北市○○路88
    號人行道旁，經警逕行舉發「在禁止臨時停車所停車」之違
    規，依道路交通管理處罰條例第56條第1 項第1 款規定，裁
    處罰鍰新臺幣（下同）900 元。
三、異議意旨略以：受處分人於上開時地，應乘客要求，將車輛
    停放於松仁路旁，伊在該處等乘客回來，斯時已近凌晨0 時
    ，伊認為警察不會來開罰單，才停在該處，並非故意違規，
    請求撤銷原處分或將裁罰金額減半云云。
四、經查，受處分人所有車號197-CT號營業一般小客車（下稱系
    爭車輛）於97年7 月12日晚上11時34分許，停放於臺北市○
    ○路88號人行道旁，該人行道路緣劃有禁止臨時停車紅色標
    線等情，有現場違規停車照片1 張在卷可稽（本院卷第26頁
    ），依該照片所示，系爭車輛停放位置確為劃有紅線路段之
    禁止臨時停車處所，且人行道路緣之紅色實線標示極為清晰
    ，並無令受處分人無從辨識之可能，受處分人復自承確有於
    上開時間停車於該處，且該處劃有紅線，在該處停車會被開
    單，伊不會在白天停車於該處（本院卷第34頁），足見受處
    分人確有上開違規事實，應堪認定。受處分人雖辯稱其非故
    意違規云云，惟受處分人自承知悉路緣之紅線即係禁止停車
    之意，足見受處分人對於上開地點禁止臨時停車，知之甚詳
    ，卻仍違規停車，其辯稱無違規故意，殊無足採。按道路劃
    設紅色禁止臨時停車處，係作為管制交通及維護安全極為重
    要之交通標線，因駕駛人將車輛停放於主管機關設有紅色禁
    止臨時停車標線處，易生對交通往來危險並造成合法用路權
    人之不便，是以駕駛人於劃設紅色禁止臨時停車標線處停車
    之違規行為即應受罰，不以事實上造成危害為必要，亦不因
    駕駛人停車時間之長短，或以其個案之特殊狀況而得免罰。
    受處分人既係領有合格駕駛執照之駕駛人且以駕駛計程車為
    業，對於劃設紅色實線「禁止臨時停車」處所之意義，又知
    之甚稔，自應遵循交通管制之相關規定，不得因停車時間為
    凌晨，心存僥倖認為可能不會遭取締而蓄意違規。又違反道
    路交通管理事件統一裁罰基準及處理細則第2 條所定之「處
    理違反道路交通管理事件統一裁罰基準表」，就小型車違反
    道路交通管理處罰條例第56條第1 項第1 款規定、於期限內
    到案聽候裁決者，係處罰鍰900 元，原處分依法為上開裁罰
    ，並無不當，受處分人請求將罰鍰金額減半，殊難認有據。
五、綜上述，受處分人所辯，並無足採，上開違規事實，事證明
    確，原處分機關依道路交通管理處罰條例第56條第1 項第1
    款規定，裁處受處分人罰鍰900 元，核無違誤。本件異議為
    無理由，應予駁回。
據上論斷，應依道路交通案件處理辦法第19條，裁定如主文。
中    華    民    國    97    年    12    月    5     日
                    交通法庭法  官  陳美彤
以上正本證明與原本無異。
如不服本裁定應於送達後5日內向本院提出抗告狀。
                            書記官  賴麗容
中    華    民    國    97    年    12    月    5     日


司法院資訊處製作；財團法人民間司法改革基金會備份。
